# [ 求助 ] 求助陈版及各位老师：国债 7 天逆回购如何列报

提问人：豐 繠 时间：2022-04-08 15:02:41
请教陈版及各位老师，还未到期的国债 7 天逆回购如何在报表上列示呢，应该不属于交易性金融资产吧，产生的利息是作为财务费用-利息收入吗，现流可以净额作为“其他与投资活动有关的收入”里吗，急

回答人：chenyiwei
由于此类金融产品期限较短，且有活跃市场，故一般仍作为交易性金融资产核算。利息作为投资收益。
如果交易笔数多、金额大、周转频繁的，可以按净额列报相关现金流量。